【裁判字號】    97,訴,2605
【裁判日期】    970725
【裁判案由】    毒品危害防制條例
【裁判全文】
臺灣臺中地方法院刑事判決              97年度訴字第2605號
公  訴  人  臺灣臺中地方法院檢察署檢察官
被      告  甲○○
                    （現另案於台灣台中監獄執行中）
上列被告因毒品危害防制條例案件，經檢察官提起公訴（九十七
年度毒偵字第二六四七號），本院合議庭裁定由受命法官獨任進
行簡式審判程序，判決如下：
    主    文
甲○○施用第一級毒品，累犯，處有期徒刑捌月，扣案之第一級
毒品海洛因壹小包（送驗淨重零點貳肆捌柒公克，驗餘淨重零點
貳肆肆捌公克），沒收銷燬之；又施用第二級毒品，累犯，處有
期徒刑陸月。應執行有期徒刑壹年，扣案之第一級毒品海洛因壹
小包（送驗淨重零點貳肆捌柒公克，驗餘淨重零點貳肆肆捌公克
），沒收銷燬之。
    犯罪事實
一、甲○○於民國（下同）九十四年間因詐欺、竊盜案件，分別
    經本院判處有期徒刑四月、三月並均確定，嗣定其應執行有
    期徒刑六月，於九十五年五月二十八日縮刑期滿執行完畢。
    其又於九十六年間因施用毒品案件，經依本院裁定送觀察、
    勒戒後，認無繼續施用毒品之傾向，於九十六年十月三十日
    執行完畢釋放，並由臺灣臺中地方法院檢察署檢察官以九十
    六年度毒偵字第四八七二號為不起訴處分確定；再於九十六
    年間因施用第二級毒品案件，經本院判處有期徒刑五月並確
    定（現正執行中）。詎其仍不知戒絕毒品，於前開觀察、勒
    戒執行完畢釋放後五年內，復基於施用第一級毒品海洛因之
    犯意，於九十七年五月十四日上午八時十分許，在其位於臺
    中市○區○○路五十八號七樓之一居處，以將海洛因摻入香
    煙內，然後用火點燃吸食之方式，施用第一級毒品海洛因一
    次；另基於施用第二級毒品甲基安非他命之犯意，於九十七
    年五月十四日上午八時許，在其位於臺中市○區○○路五十
    八號七樓之一居處，以將甲基安非他命置於玻璃球吸食器內
    ，然後用火燒烤吸取產生煙霧之方式，施用第二級毒品甲基
    安非他命一次。嗣於九十七年五月十四日下午四時三十分許
    ，在臺中市○區○○○路與高工路口前，因形跡可疑，為警
    盤查查獲，並當場扣得其所有供施用之第一級毒品海洛因一
    小包（送驗淨重零點二四八七公克，驗餘淨重零點二四四八
    公克），且經警採集其尿液送驗結果，嗎啡及安非他命、甲
    基安非他命均呈陽性反應。
二、案經臺中市警察局第二分局報請臺灣臺中地方法院檢察署檢
    察官偵查起訴。
    理    由
一、本件被告甲○○所犯係死刑、無期徒刑、最輕本刑為三年以
    上有期徒刑以外之罪，其於準備程序中就被訴事實為有罪之
    陳述，經告知簡式審判程序之旨，並聽取公訴人及被告之意
    見後，本院合議庭認為適宜而裁定由受命法官獨任進行簡式
    審判程序，合先敘明。
二、上揭犯罪事實，業據被告甲○○於本院行準備程序、審理時
    坦承不諱，並有被告為警查獲其所有供施用之第一級毒品海
    洛因一小包（送驗淨重零點二四八七公克，驗餘淨重零點二
    四四八公克，該包白色粉末經送請行政院衛生署草屯療養院
    鑑定結果，檢出海洛因成分，有該院九十七年六月五日草療
    鑑字第0970004787號鑑定書一份附卷可稽）扣案可憑；且被
    告於上開時地為警查獲後，經警採集其尿液送驗結果，嗎啡
    及安非他命、甲基安非他命均呈陽性反應，亦有中山醫學大
    學附設醫院檢驗科藥物檢測中心尿液檢驗報告及臺中市警察
    局第二分局委託鑑驗尿液代號與真實姓名對照表各一紙附卷
    足憑。又被告於九十六年間因施用毒品案件，經依本院裁定
    送觀察、勒戒後，認無繼續施用毒品之傾向，於九十六年十
    月三十日執行完畢釋放，並由臺灣臺中地方法院檢察署檢察
    官以九十六年度毒偵字第四八七二號為不起訴處分確定，有
    台灣高等法院被告前案紀錄表、全國施用毒品案件紀錄表附
    卷可考。其於前開觀察、勒戒執行完畢釋放後五年內，再犯
    施用第一、二級毒品罪，事證明確，被告犯行堪以認定。
三、按海洛因、甲基安非他命係屬毒品危害防制條例第二條第二
    項第一、二款所規定之第一、二級毒品，不得非法施用。核
    被告甲○○施用第一級毒品海洛因之所為，係犯毒品危害防
    制條例第十條第一項之施用第一級毒品罪；另被告施用第二
    級毒品甲基安非他命之所為，係犯毒品危害防制條例第十條
    第二項之施用第二級毒品罪。被告供施用而持有第一級毒品
    海洛因、第二級毒品甲基安非他命之低度行為，應為其施用
    第一級毒品海洛因、第二級毒品甲基安非他命之高度行為所
    吸收，均不另論罪。被告所犯施用第一級毒品、第二級毒品
    二罪間，係犯意各別，且犯罪構成要件不同，應予分論併罰
    。查被告於九十四年間因詐欺、竊盜案件，分別經本院判處
    有期徒刑四月、三月並均確定，嗣定其應執行有期徒刑六月
    ，於九十五年五月二十八日縮刑期滿執行完畢，有台灣高等
    法院被告前案紀錄表附卷可參，其於五年內故意再犯本件有
    期徒刑以上之上開二罪，均為累犯，均應依法加重其刑。爰
    審酌被告有詐欺、竊盜、施用毒品等前科（見卷附臺灣高等
    法院被告前案紀錄表），仍不知戒絕毒品，復施用第一、二
    級毒品，及其犯罪之動機、目的、手段、所生危害與犯後坦
    承犯行，態度良好等一切情狀，分別量處如主文所示之刑，
    並定其應執行刑，以資懲儆。又扣案之第一級毒品海洛因一
    小包（送驗淨重零點二四八七公克，驗餘淨重零點二四四八
    公克），依毒品危害防制條例第十八條第一項前段規定，應
    予宣告沒收銷燬之。
四、據上論斷，應依刑事訴訟法第二百七十三條之一第一項、第
    二百九十九條第一項前段，毒品危害防制條例第十條第一項
    、第二項、第十八條第一項前段，刑法第十一條、第四十七
    條第一項、第五十一條第五款，判決如主文。
本案經檢察官乙○○到庭執行職務。
中    華    民    國    97    年    7     月    25    日
                  刑事第一庭    法  官  朱光國
上正本證明與原本無異。
如不服本判決，應於收受送達後10日內向本院提出上訴書狀（應
敘述具體理由並附繕本）。
上訴書狀如未敘述理由，應於上訴期間屆滿後20日內補提理由書
於本院。
                                書記官  張孝妃
中    華    民    國    97    年    7     月    25    日
附錄論罪科刑法條
毒品危害防制條例第10條：
施用第一級毒品者，處 6 月以上 5 年以下有期徒刑。
施用第二級毒品者，處 3 年以下有期徒刑。


司法院資訊處製作；財團法人民間司法改革基金會備份。
